【裁判字號】    90,台上,5461
【裁判日期】    900906
【裁判案由】    違反毒品危害防制條例
【裁判全文】
最高法院刑事判決                                九十年度台上字第五四六一號
    上訴人  台灣高等法院台南分院檢察署檢察官
    被  告  甲○○
右上訴人因被告違反毒品危害防制條例案件，不服台灣高等法院台南分院中華民國八
十八年五月二十七日第二審更審判決（八十八年度上更(一)字第一二四號，起訴案號：
台灣台南地方法院檢察署八十七年度偵字第一一二四四號），提起上訴，本院判決如
左：
    主  文
上訴駁回。
    理  由
按刑事訴訟法第三百七十七條規定，上訴於第三審法院，非以判決違背法令為理由，
不得為之。是提起第三審上訴，應以原判決違背法令為理由，係屬法定要件。如果上
訴理由狀並未依據卷內訴訟資料，具體指摘原判決不適用何種法則或如何適用不當，
或所指摘原判決違法情事，顯與法律規定得為第三審上訴理由之違法情形，不相適合
時，均應認其上訴為違背法律上之程式，予以駁回。本件原判決以公訴意旨略稱：被
告甲○○基於概括之犯意，自民國八十七年九月間起至同月二十日止，以每小包新台
幣一千五百元之價格，連續售賣第一級毒品海洛因予吳賜郎、于秋亮等情。因認被告
涉有毒品危害防制條例第四條第一項之販賣第一級毒品罪嫌。經審理結果，以吳賜郎
、于秋亮於警訊、偵查及審理中所供向被告購買海洛因之情節，前後矛盾；其相互間
之供述亦有歧異，顯有瑕疵存在。于秋亮復稱購買海洛因時，均由吳賜郎陪同，因吳
賜郎不讓伊接近，只見係一女子，感覺上並非在庭之被告等語；是其供述尤難執為不
利於被告之證明。又證人即警員翁國洲證稱本件係查獲吳賜郎後，供出向被告購買海
洛因，乃囑吳賜郎以電話約被告出來；當晚十時四十分許，被告騎機車載一名小孩行
經吳賜郎等候處，但未停車，迨其騎至巷口時，警方始予攔截等語。警方既授意吳賜
郎以電話約被告外出買賣海洛因，乃翁國洲又稱其對於吳賜郎與被告之電話對談內容
不清楚，復未於被告身上查獲供售賣之海洛因，則被告是否確因售賣毒品而與吳賜郎
約定外出，自非無疑。至警方在台南市○○路一二五巷八號二樓起出之海洛因及針筒
等物，為被告之同居人胡德明所有，業經胡德明供證明確；而被告之電話通聯紀錄，
亦無吳賜郎自外撥入電話之記載，均不足為其不利之認定。因認不能證明被告犯罪，
爰撤銷第一審科刑之判決，改判諭知被告無罪。已綜合全部卷證資料，妥適斟酌，論
敘綦詳，從形式上觀察，並無違背法令之情形存在。按共同被告，或與被告具有共犯
關係或其他犯罪上關聯之證人，其所為不利於被告之陳述，須無瑕疵可指，且就其他
方面調查，又與事實相符者，始得採為犯罪事實之認定。而施用毒品之人，供出毒品
來源因而破獲者，依毒品危害防制條例第十七條規定，既得邀減其刑，尤應有足以令
人確信其陳述為真實之補強證據，始能採為論罪之基礎。原判決對於吳賜郎、于秋亮
所為之供述，具有如何之瑕疵，且無其他補強證據足以擔保其供述之真實性，因予摒
棄不採；而就證人翁國洲所述本件查緝之過程，亦無從證明案發時，被告確與吳賜郎
有毒品買賣之約定，已於理由內詳加剖析論列，核與經驗法則及論理法則無違。上訴
意旨，對於原判決所為論斷，究竟如何違背法令，未依據卷內訴訟資料具體指摘；僅
憑己見，就原審所為上開供述證據之取捨及其證明力判斷職權之適法行使，持不同之
評價，砌詞爭執，與法律規定得為第三審上訴理由之違法情形，不相適合，其上訴違
背法律上之程式，應予駁回。
據上論結，應依刑事訴訟法第三百九十五條前段，判決如主文。
中      華      民      國     九十     年      九      月      六      日
                              最高法院刑事第五庭
                                  審判長法官  紀  俊  乾
                                        法官  黃  正  興
                                        法官  劉  介  民
                                        法官  陳  東  誥
                                        法官  張  春  福
      右正本證明與原本無異
                                              書  記  官
中      華      民      國     九十     年      九      月      十      日


司法院資訊處製作；財團法人民間司法改革基金會備份。
